臺灣高等法院臺南分院刑事判決　　　　　　九十一年度上訴字第一一二四號　 Ｃ
　　　上　訴　人
　　　即　被　告　甲　○　○
右上訴人因違反電信法等案件，不服臺灣臺南地方法院九十一年度訴字第二五三號中
華民國九十一年七月二十三日第一審判決（起訴案號：臺灣臺南地方法院檢察署九十
一年度偵字第八五二號），提起上訴，本院判決如左：
      主      文
原判決撤銷。
甲○○連續意圖為自己不法之利益，以侵占他人行動電話ＳＩＭ晶片卡之方式，盜用
他人電信設備通信，處有期徒刑參月，併科罰金新臺幣貳萬元，有期徒刑如易科罰金
，罰金如易服勞役，均以新臺幣玖佰元（即銀元參佰元）折算壹日。
      事      實
一、甲○○與顏心怡係夫妻關係，於民國九十年五月間，蘇乃菁欲歸還向乙○○所借
    0000000000號之行動電話ＳＩＭ晶片卡，乃將該ＳＩＭ晶片卡裝入信
    封袋，彌封後（未貼郵票）請友人顏心怡代為寄還予乙○○。顏心怡取得該信封
    袋後，將該信封袋交予配偶甲○○代為郵寄。詎甲○○竟意圖為自己之不法所有
    ，將該ＳＩＭ晶片卡侵占據為己有，旋基於得財產上不法利益之概括犯意，自九
    十年六月十七日起至同年七月十九日止，以上開ＳＩＭ晶片卡，放入自己所有之
    行動電話話機之方式，冒充乙○○，連續盜打上開門號行動電話至000000
    000、000000000、000000000等色情電話專線與他人聊天
    電話多次，而得非法使用行動電話門號之財產上不法利益，累計通話費用共計新
    臺幣（以下同）五萬五千二百元。乙○○因遲未收到蘇乃菁歸還之ＳＩＭ晶片卡
    ，且收到前開行動電話費帳單，察覺有異，遂於九十年八月十六日，向中華電信
    股份有限公司表示行動電話遭盜用，經警循線查獲上情。
二、案經乙○○訴由內政部警政署電信警察隊第三中隊報請臺灣臺南地方法院檢察署
    檢察官偵查起訴及移送併辦。
      理      由
一、訊據上訴人即被告甲○○矢口否認有違反電信法之犯行，辯稱：我太太顏心怡交
    信封袋給我後，約過七到十天就寄出去了，並未拆信取用該ＳＩＭ晶片卡盜打0
    00000000、000000000等色情電話云云。
二、惟查：
（一）被告確有違反上開電信法之事實，業據告訴人乙○○於偵查中及原審審理時指
      訴歷歷，核與證人顏心怡於警訊時證述之情節相符。
（二）復查以任何門號於發話或受話時，電信公司之系統均會記錄該門號所使用、搭
      配之行動電話機身編號（即ＩＭＥＩ碼），該機身編號係手機製造商在每支行
      動電話所留存之編碼，該被盜撥門號自九十年六月十七日至九十年七月十九日
      間，所使用之行動電話機身編號為00000000000000─○號，經
      電信警察隊函查臺灣大哥大電信公司，該行動電話曾使用下列門號0000
      000000號，使用至九十年三月二十三日停話；0000000000
      號使用至九十年六月十三日止，且上開二臺灣大哥大之行動電話門號之用戶均
      為被告甲○○，又被告所持有上開機身號碼之行動電話於九十年底始行賣出，
      足見被告於行動電話門號0000000000號遭盜撥期間，仍使用上開機
      身號碼之行動電話，有電信警察隊第三中隊偵查報告一份附卷可稽。
（三）末以該門號遭盜撥期間，其發話基地臺位址分別位於台南縣大橋二街五一巷四
      十號六樓頂、台南縣大橋二街一八六號、台南縣永康市○○○路四五號八樓頂
      ，與被告當時住居所台南縣永康市○○○街一九六巷三二號核對相對位置，基
      地臺位置均在被告住居所週邊，並經證人即電信警察隊第三中隊隊員陳信槐於
      原審審理時結證明確，復有電信警察隊第三中隊偵查報告一份附卷可稽，且訊
      據證人顏心怡證稱，該門號遭盜撥期間，被告均無業在家，經常於夜晚醒來不
      見其夫甲○○在床睡覺且行徑鬼祟（詳警訊筆錄第十一頁），又查該遭盜撥門
      號該期間之通聯紀錄屢有在深夜零時至四時發話，足見該行動電話門號遭盜打
      期間，該ＳＩＭ卡之行動電話持有人為甲○○，有通話明細影本一紙在卷可稽
      ，參以甲○○並未將其所有之行動電話借人使用，業據其供承在卷。參互勾稽
      ，盜用告訴人乙○○行動電話ＳＩＭ晶片卡打000000000、0000
      00000、000000000等色情電話電話者，應為被告無誤。
  綜上所述，被告所辯無非臨訟卸責之詞，委無足採。本件事證明確，被告犯行，洵
  堪認定。
三、按電信法第五十六條第一項之罪構成要件所稱以有線、無線或其他電磁方式，盜
    接或盜用他人電信設備通信者，並不限於以盜拷他人行動電話之序號、內碼等資
    料於自己之手機內，為盜用之唯一方式，其他諸如：利用他人住宅內之有線電話
    ，盜打他人電話為通信行為；或在住宅外之電話接線箱內，盜接他人之有線電話
    線路，以自己之電話機盜打他人電話為通信行為；或意圖為自己不法之所有，竊
    取他人之行動電話手機，進而為盜打通信之行為；或僅以使用竊盜之意思，擅取
    他人之行動電話手機為盜打通信之行為等，不一而足，皆成立本罪（最高法院八
    十八年度台非字第四三號裁判意旨參照）。而電信法第五十六條所定，乃為保障
    合法使用者之電信設備使用權利不受侵犯因而制定，其立法意旨自已包含刑法第
    三百三十九條第二項之詐欺得利罪之處罰範圍及其構成要件，是核被告所為，係
    犯刑法第三百三十五條第一項侵占罪及電信法第五十六條第一項之盜接、盜用他
    人電信設備通信罪。被告所犯上開二罪有方法結果之牽連關係，應從一重盜接、
    盜用他人電信設備通信罪論，又被告盜接進而盜打電信設備通信，其盜接之低度
    行為為盜用之高度行為吸收，不另論罪。被告先後多次盜用犯行，時間緊密，方
    法相同，觸犯構成要件相同之罪名，應依連續犯之規定論以一罪，並依法加重其
    刑。移送併辦部分與上開起訴事實相同，附此敘明。
四、原審因認被告該部分犯行罪證明確予以論科固非無見，惟查被告係以侵占他人行
    動電話ＳＩＭ晶片卡之方式盜用他人電信設備通信，原審疏未詳查，於判決主文
    認為被告係以「有線」方式，盜用他人電信設備通信，自有違誤，被告上訴意旨
    否認犯罪，徒陳詞指摘原判決不當，雖無可取，然原判決既有可議，自應由本院
    撤銷改判。爰審酌被告之犯罪動機、目的、手段、犯罪所生之危害及其犯罪後之
    態度等一切情狀，量處如主文所示之刑，併就有期徒刑部分諭知易科罰金之折算
    標準，罰金部分諭知易服勞役之折算標準，以資懲儆。
五、據上論斷，應依刑事訴訟法第三百六十九條第一項前段、第三百六十四條、第二
    百九十九條第一項前段，電信法第五十六條第一項，刑法第十一條前段、第五十
    六條、刑法第三百三十五條第一項、第五十五條、第四十一條第一項前段、第四
    十二條第二項、罰金罰鍰提高標準條例第二條判決如主文。
本案經檢察官王碧霞到庭執行職務。
中    華    民    國      九十一      年      十一      月    十一      日
                                  臺灣高等法院臺南分院刑事第四庭
                                      審判長法官  宋    明    蒼
                                            法官  林    永    茂
                                            法官  楊    子    莊
右正本證明與原本無異。
如不服本判決，應於判決送達後十日內向本院提出上訴狀，其未敘述理由者並應於提
出上訴狀後十日內向本院補提理由書（應附繕本)。
                                      法院書記官  余    素    美
中    華    民    國      九十一      年      十一      月    十三      日
附錄法條：
電信法
第56條意圖為自己或第三人不法之利益，以有線、無線或其他電磁方式，盜接或盜用
      他人電信設備通信者，處五年以下有期徒刑，得併科新台幣一百五十萬元以下
      罰金。
      意圖供自己或第三人盜接或盜用他人電信設備通信，而製造、變造或輸入電信
      器材者，處一年以上七年以下有期徒刑，得併科新台幣三百萬元以下罰金。
      意圖供第三人盜接或盜用他人電信設備通信，而販賣、轉讓、出租或出借電信
      器材者，亦同。
      意圖供自己或第三人犯罪之用而持有前項之電信器材者，處三年以下有期徒刑
      ，得併科新台幣五十萬元以下罰金。
      第一項及第二項之未遂犯罰之。
